【裁判字號】    92,易,230
【裁判日期】    920331
【裁判案由】    違反毒品危害防制條例
【裁判全文】
臺灣屏東地方法院刑事判決                          九十二年度易字第二三號
    公  訴  人  臺灣屏東地方法院檢察署檢察官
    被      告  甲○○
右被告因違反毒品危害防制條例案件，經檢察官提起公訴（九十二年度毒偵緝字第一
六號），本院判決如左：
     主  文
甲○○連續施用第二級毒品，累犯，處有期徒刑陸月，如易科罰金，以參佰元折算壹
日，扣案之安非他命毛重零點參公克，沒收銷燬之。
     事  實
一、甲○○曾因竊盜案件，經臺灣高等法院花蓮分院以八十九年上易字第四四號判處
    有期徒刑六月確定，於民國九十年五月三十日執行完畢，猶不知悔改，又因施用
    第二級毐品安非他命，經本院裁定送觀察勒戒後，認無繼續施用毒品之傾向，由
    臺灣屏東地方法院檢察署檢察官於九十一年八月二十九日，以九十一年度毒偵字
    第八八五號為不起訴處分確定，嗣又基於概括犯意，先後於九十一年九月六日十
    四時三十分許、九十一年九月二十四日九時四十五分許，回溯七十二小時內之某
    時，在屏東縣枋寮鄉○○路一六七號、枋寮鄉○○路一九九巷三號等處，施用第
    二級毒品安非他命二次。嗣於九十一年九月六日及同年月二十四日，分別為警在
    上址查獲，並扣得安非他命毛重○點三公克、吸食器一組、吸毒用玻璃瓶三支。
    經依本院九十一年度毒聲字第一二五○號裁定送台灣屏東勒戒所觀察勒戒後，認
    有繼續施用毒品之傾向。
二、案經屏東縣警察局枋寮分局報告臺灣屏東地方法院檢察署檢察官偵查起訴。
     理  由
一、訊據被告甲○○對於右揭犯罪事實，皆已坦承不諱，且被告二次為警採尿後，經
    送檢驗，均呈甲基安非他命陽性反應，有臺灣檢驗科技股份有限公司濫用藥物尿
    液檢驗報告ＫＺ000000000000號、屏東縣衛生局煙毒及麻醉藥品類
    委託檢驗結果通知書屏縣衛檢六字第９１０２８８號，在卷為憑。此外，復有查
    獲之毒品、吸食器一組、吸毒用玻璃瓶三支可資參佐，扣案之毒品經屏東縣警察
    局枋寮分局以聯勤二○四廠製造之毒品檢驗試劑檢驗，呈安非他命反應，毛重為
    ○‧三公克，有檢驗報告單一紙附卷可稽。又被告前因施用第二級毐品安非他命
    ，經本院裁定送觀察勒戒後，認無繼續施用毒品之傾向，由臺灣屏東地方法院檢
    察署檢察官於九十一年八月二十九日，以九十一年度毒偵字第八八五號為不起訴
    處分確定，有卷附被告全國前案紀錄表可按，五年內，被告又再施用毒品，經送
    觀察勒戒，認有繼續施用毒品傾向，有臺灣屏東看守所附設勒戒所屏所衛字第○
    九二○○○○一六六號函在卷可稽，事證明確，被告犯行洵堪認定。
二、核被告所為，係犯毒品危害防制條例第十條第二項之罪。被告前後二次施用毒品
    ，時間緊接，方法相同，觸犯構成要件相同之罪名，顯係基於概括犯意為之，應
    依連續犯規定，論以一罪，並加重其刑。被告施用毒品前，先後二次持有毒品之
    低度犯行已為施用之高度犯行吸收，均不另論罪。被告前因竊盜案件，經臺灣高
    等法院花蓮分院以八十九年上易字第四四號判處有期徒刑六月確定，於九十年五
    月三十日執行完畢，有上開全國前案紀錄表可稽，其受有期徒刑之執行完畢後，
    五年內，再犯有期徒以上刑之罪，為累犯，依法遞加重其刑。爰審酌被告因觀察
    勒戒後，甫經不起訴處分，數日後即再次施用毒品，足認毫無悔意，惟施用毒品
    乃自戕行為，且被告犯後尚能坦認犯行等情狀，量處如主文所示之刑。扣案之第
 二級毒品安非他命毛重○‧三公克，應依毒品危害防制條例第十八條第一項前段
    ，沒收銷燬之，另扣案之吸食器一組、吸毒用玻璃瓶三支，雖為被告持以施用毒
    品之用，惟被告已否認為其所有，辯稱係友人陳志勝所有，且參酌扣案之吸食器
    等物，確係員警於陳志勝住處查獲等情，足認被告否認為其所有，尚堪採信，爰
    不為沒收之諭知，附此敘明。
據上論斷，應依刑事訴訟法第二百九十九條第一項前段、毒品危害防制條例第十條第
二項、第十八條第一項前段、刑法第十一條前段、第五十六條、第四十七條、第四十
一條第一項前段，判決如主文。
本案經檢察官蔡榮龍到庭執行職務
中      華      民      國     九十二     年     三     月    三十一    日
                                      臺灣屏東地方法院刑事第一庭
                                          法  官  包梅真
右正本證明與原本無異。
如不服本判決應於收受本判決送達後十日內向本院提出上訴書狀，其未敘述上訴理由
者，並得於提起上訴後十日內向本院補提理由書狀（均須按他造當事人之人數附繕本
 ）「切勿逕送上級法院」
                                          書記官  蔡進吉
中      華    民      國     九十二     年     三     月    三十一    日
附錄法條：
毒品危害防制條例第十條第二項
施用第二級毒品者，處三年以下有期徒刑。


司法院資訊處製作；財團法人民間司法改革基金會備份。
